【裁判字號】    90,上更(一),581
【裁判日期】    901231
【裁判案由】    毒品危害防制條例
【裁判全文】
臺灣高等法院刑事判決                          九十年度上更(一)字第五八一號
    上  訴  人
    即  被  告    丙○○
    指定辯護人    本院甲○辯人  郭書益
右上訴人因違反毒品危害防制條例案件，不服臺灣桃園地方法院八十九年度訴字第三
０五號，中華民國八十九年五月二十三日第一審判決（起訴案號：臺灣桃園地方法院
檢察署八十八年度偵字第一六六七七、一六六七八號）提起上訴，經最高法院發回更
審，本院判決如左：
        主  文
原判決撤銷。
丙○○共同販賣第一級毒品，處無期徒刑，褫奪公權終身。扣案之安非他命捌包 (合
計實際毛重貳壹伍點捌柒玖公克，毛重貳壹貳點壹公克）、海洛因拾捌包 (合計淨重
壹肆肆點陸捌公克，包裝重柒點伍參公克）沒收銷燬之，另分裝夾鍊袋共貳佰玖拾壹
個（大參拾壹個、中捌拾參個、小壹佰柒拾柒個）、安非他命包裝盒壹個、電子磅秤
壹台沒收之。因犯罪所得之現金新台幣貳萬壹仟元沒收，如全部或一部不能沒收時，
以其財產抵償之。又共同持有第二級毒品，處有期徒刑柒月。大麻參包 (合計淨重伍
點玖壹公克，包裝重壹點壹肆公克）沒收銷燬之。應執行無期徒刑，褫奪公權終身。
扣案之安非他命捌包（合計實際毛重貳壹伍點捌柒玖公克，毛重貳壹貳點壹公克）、
海洛因拾捌包（合計淨重壹肆肆點陸捌公克，包裝重柒點伍參公克）、大麻參包（合
計淨重伍點玖壹公克，包裝重壹點壹肆公克）沒收銷燬之，另分裝夾鍊袋共貳佰玖拾
壹個（大參拾壹個、中捌拾參個、小壹佰柒拾柒個）、安非他命包裝盒壹個、電子磅
秤壹台均沒收之。因犯罪所得之現金新台幣貳萬壹仟元沒收，如全部或一部不能沒收
時，以其財產抵償之。
        事  實
一、丙○○、己○○（己○○部分由台灣台南地方法院併案審理）明知海洛因、安非
    他命、大麻係毒品危害防制條例所明定第一級、第二級毒品，不得販賣、轉讓、
    持有及施用，詎仍於民國（下同）八十八年十月間某日，共同基於意圖販賣營利
    第一級、第二級毒品之犯意聯絡及行為分擔，自「林連福」（真實姓名、年籍不
    詳）男子販入第一級毒品海洛因及第二級毒品安非他命，該名喚「林連福」者因
    丙○○、己○○販入第一級毒品海洛因、第二級毒品安非他命之數量龐大，乃贈
    予其二人第二級毒品大麻三包 (合計淨重五點九一公克，包裝重一點一四公克)
    ，嗣丙○○、己○○乃將所販入之毒品海洛因及安非他命及受贈之毒品大麻均置
    放於桃園縣大園鄉○○路六○○巷二弄八之一號四樓共同租屋處而基於販賣之意
    共同持有海洛因、安非他命，基於單純持有之意共同持有大麻。嗣因庚○○（另
    案執行觀察勒戒後因無繼續施用毒品傾向為不起訴處分確定）欲購買第二級毒品
    安非他命施用而託洪三興（已經原審判決確定）代為介紹來源，洪三興即基於幫
    助施用毒品之犯意，打己○○所使用之0000000000號行動電話聯絡約
    定購買毒品安非他命後，丙○○、己○○乃共同基於前揭意圖營利販賣第二級毒
    品安非他命之概括犯意，首先於八十八年十月廿六日，在桃園縣大園鄉○○路六
    ○四號前，由丙○○以新台幣（下同）二萬一千元之代價，販賣毛重三十五點三
    公克之毒品安非他命予洪三興後，再由洪三興交予同行之庚○○，嗣於同日廿三
    時四十分許，為警在桃園縣大園鄉○○路○段六六六號前查獲庚○○、吳政雄（
    另由警方移送偵辦）持有前揭由洪三興自己○○、丙○○購得而交付之第二級毒
    品安非他命三十五點三公克（另扣於他案）。丙○○復基於同前意圖營利販賣第
    二級毒品安非他命之犯意，於八十八年十一月一日上午十一時三十分許，在桃園
    縣大園鄉○○路五八六號後面巷內，販賣第二級毒品安非他命一包（實際毛重一
    八點二一三公克，毛重一八點二公克）予洪三興供其施用，惟因價格尚未談妥，
    洪三興取得毒品安非他命後尚未給付買賣之價金。洪三興嗣於同日十六時三十分
    許，在桃園縣大園鄉○○路五八六號前為警查獲並扣得其剛購自己○○、丙○○
    處之第二級毒品安非他命一包（實際毛重一八點二一三公克，毛重一八點二公克
    ），嗣警方循線又在己○○隨身皮包內扣得海洛因六包、0000000000
    號行動電話一支，另在己○○、丙○○前揭住處內扣得海洛因十二包（其中在己○○房間矮櫃內查扣十一包連同前開於皮包內所查獲之六包共十七包，合計淨重
    一四四點零三公克，包裝重七點一八公克、在丙○○房間床櫃上查扣一包，淨重
    ０點六五公克，包裝重０點三五公克）、安非他命七包（實際毛重一九七點六六
    六公克，淨重一九三點九公克）（其中在己○○房間矮櫃內查扣六包、在己○○
    辦公室窗戶旁查扣一包）、大麻三包（淨重五點九一公克，包裝重一點一四公克
    ）（在己○○房間矮櫃內查扣））、及渠等所有供犯罪所用之分裝夾鍊袋共二九
    一個（大三十一個、中八十三個、小一七七個）（在己○○房間矮櫃內查扣）、
    安非他命包裝盒一個（在己○○辦公室窗戶旁查扣）、研磨器一臺（在己○○女
    友乙○○所有車號鄉ＢＭ─五五八一號自用小客車內查扣）、電子磅秤一台（在
    己○○房間矮櫃內查扣），及帳冊一本（在己○○房間內查扣）等物。
二、案經臺北市政府警察局信義分局移送台灣桃園地方法院檢察署檢察官偵查起訴。
        理  由
一、訊據上訴人即被告丙○○矢口否認有右揭犯行，辯稱：伊於八十八年十月廿六日
    ，雖有將安非他命拿給洪三興，惟係受己○○委託，且當時不知係安非他命，伊
    拿到二萬一千元後即交與己○○，扣案之證物均係己○○所有，伊於之前所為供
    述，除警訊為真外，餘均係替己○○扛責任，因己○○表示願給伊一輛車使用，
    伊於八十八年十一月一日當天睡醒後即發現洪三興在客廳與己○○聊天，伊僅與
    洪三興打招呼，並未販賣安非他命予洪三興云云。辯護意旨另以被告僅向己○○
    借住一個房間，不知己○○有販賣毒品或持有毒品，又警方查獲之毒品，均係在
    己○○身上、房間及辦公之地方查獲，分裝用之研磨器亦放在己○○女友乙○○
    汽車之後車廂，足見被告並未涉及販賣毒品云云。
二、經查：
    (一)警方查獲證人庚○○、吳政雄持有由證人洪三興自被告丙○○與共犯己○○處
      購得之毒品安非他命，嗣循線查獲被告與己○○共同販賣安非他命予證人洪三
      興，並在共犯己○○隨身皮包內扣得海洛因六包，另在共犯己○○及被告前揭
      住處內扣得海洛因十二包（其中在己○○房間矮櫃內查扣十一包連同前開於皮
      包內所查獲之六包共十七包，合計淨重一四四點零三公克，包裝重七點一八公
      克、在丙○○房間床櫃上查扣一包，淨重０點六五公克，包裝重０點三五公克
      ）、安非他命七包（實際毛重一九七點六六六公克，淨重一九三點九公克）（
      其中在己○○房間矮櫃內查扣六包、在己○○辦公室窗戶旁查扣一包）、大麻
      三包（淨重五點九一公克，包裝重一點一四公克）（在己○○房間矮櫃內查扣
      ））及被告及共犯己○○所有供犯罪所用之分裝夾鍊袋共二九一個（大三十一
      個、中八十三個、小一七七個）（在己○○房間矮櫃內查扣）、安非他命包裝
      盒一個（在己○○辦公室窗戶旁查扣）、電子磅秤一台（在己○○房間矮櫃內
      查扣）等物，業經證人即台北市政府警察局保安大隊第二中隊警員丁○○於本
      院上訴審結證屬實（參本院上訴卷第一百八十一頁至第一百八十四頁），並有
      警方製作之搜索扣押證明筆錄在卷可按（參偵查卷宗第六頁至第七頁）。又扣
      案之物，經送鑑定分別係毒品安非他命、海洛因及大麻，此有行政院衛生署管
      制藥品管理局八十九年一月十三日管藥密字第八九０二九號、八十九年一月七
      日管藥密字第八九０一六號函及所附之管檢字第八二０二二號、管檢字第八二
      ０二三號檢驗成績書各一紙（參偵查卷宗第一一六頁、第一一八頁）及法務部
      調查局八十八年十一月十七日（八八）陸字第八八一七六四八六、00000
      000、00000000號鑑定通知書在卷可稽（參偵查卷宗第八五頁至第
      八七頁）。
    (二)被告對於上開扣案之第一級毒品海洛因、第二級毒品安非他命係向年籍不詳之
      「林連福」購買並加以持有及該名喚「林連福」者贈送扣案之第二級毒品大麻
      予被告及己○○而共同持有之事實，業據被告於偵查中供稱：「查扣物都是我
      的。」；「海洛因一百多公克也是向林連福以二十五萬元買的，另三包大麻尚
      未用是贈送的。」、於檢察官聲請羈押原審法官訊問時供稱：「 (扣案之物是
      你的？）是。」；「（安自何處取得？）向林連福買的。」；「（海洛因一百
      公克是向誰買的？）向林連福買的。大麻是他送我的，一百公克之海洛因二十
      五萬元。」等語無訛（參偵查卷宗第五六頁、第五八頁、原審八十八年聲羈字
      第六一一號案卷第九頁）。衡諸扣案之毒品海洛因、安非他命、大麻大部分係
      在共犯己○○的房間或身上查扣等情，被告與共犯己○○共同向名喚「林連福
      」者購入而共同持有毒品海洛因及安非他命及受贈後共同持有毒品大麻，已堪
      認定。被告雖嗣後於原審改稱安非他命係向「林連福」買的，海洛因及大麻是
      他放在我這邊的云云（見原審第一八二頁背面），或又改稱「在己○○房間查
      獲之海洛因十一包，大麻三包，電子秤及分裝袋係林連福向其借五萬元，於八
      十八年十月二十八日抵押在我那兒。」云云（見偵查卷第一一一頁、原審卷第
      一八二頁），亦曾改稱：林連福售其安非他命分量不足，而以海洛因及大麻抵
      押云云，其供詞前後反覆，固令人啟疑，惟證人或當事人於案發時之供述較少
      權衡其利害得失或受他人干預，依經驗法則，較諸事後翻異其案發之初所為之
 陳述為可信，此即所謂案重初供，故除有可證明其後更異之詞與事實相符，或
      其初供係屬虛偽者外，自不宜任意捨棄初供而不採（參照最高法院八十年台上
      字第五一０九號、八十七年台上字第一六００號判決）。且衡諸原審依被告所
      供調名喚「林連福」者之口卡並傳喚被告所指述居住於基隆市○○路之證人林
      連福到庭證稱：伊係在交通部鐵路局上班，不認識被告等語（參原審卷宗第一
      八○頁反面），被告雖當庭指認證人林連福，惟於事後復提出自白狀坦承庭訊
      時一時緊張順口指認，其指認不實等語（參原審卷第一九九頁），足見被告為
      圖脫卸所涉毒品重罪乃供詞反覆，況扣案之海洛因合計十八包與安非他命合計
      八包，前者驗餘淨重一四四點六八公克，包裝袋七點五三公克，後者實際毛重
      二一五點八七九公克，兩者市價相差甚大，販賣者豈可能因為毒品安非他命之
      分量不夠或積欠五萬元，即以大量昂貴之毒品海洛因充當抵押品，是被告辯稱
      扣案之毒品海洛因、大麻係「林連福」所有，因「林連福」向伊借錢或因販賣
      安非他命之份量不足而以毒品海洛因、大麻抵押等語，顯與常情有違，不足採
      信。
      又被告所辯：伊在原審之供詞係替己○○扛罪，伊在原審承認扣案之東西係伊
      所有，因為己○○叫伊扛罪，在分局拘留室時，己○○叫伊替其扛罪，己○○
      表示要將其所有雅哥汽車送伊，又表示伊無前科，頂多關一年多云云（參本院
      上訴卷第一一六頁、本院九十年七月十二日訊問筆錄），惟被告於原審所提出
      之答辯狀中即表示其自收押後即處於禁止接見通信狀態，不論看守所或在法院
      準備開庭，法警都按規定將其與其他被告分開收押，不可能串供等語（參原審
      卷第三一頁），益證被告上開辯解，不足採信。綜上，本件被告為圖脫卸所涉
      毒品重罪，就毒品來源臨時編撰各種不同之說詞，顯為干擾刑事偵審程序就犯
      罪事實之調查甚明，有關本件系爭毒品之來源自以被告於偵查初訊時所供為可
      採。
    (三)有關被告販入第二級毒品安非他命後，復連續二次與共犯己○○販賣第二級毒
      品予洪三興等人之事實，業據共犯己○○供稱：「（問：洪三興指稱其與庚○○及吳政雄於八十八年十月二十六日二十三時，撥打0000000000號
      電話向你購買二萬一千元之安非他命，並約在大園鄉○○路六０四號前，由你
      指派之丙○○前來與其一手交錢、一手交貨完成交易，你有何解釋？）那天確
      是我接的電話，但我祇告訴丙○○，你去處理，看他們要幹什麼而已」「（今
      日本隊人員在洪三興之身上所查獲之安非他命，也是在今日下午以00000
      00000電話與你聯繫後，也是由丙○○在大觀路之五八六號後巷所購得？
      ）電話是我接的，但我祇告訴丙○○下去看看他們要幹什麼」「（而丙○○所
      販賣給洪三興或他人之毒品，是否由你所提供？）是我本人所給他的」「（既
      然你未叫丙○○幫你販賣毒品，為何其在警訊時供稱其所販賣給他人所得之金
      錢交付給你？）他確是有將錢交付給我，但那是我的本錢，所以所叫他把本錢
      給我」等情節相符（參偵查卷第十九頁正反面，類似供詞另參偵查卷第六○頁
      、第六一頁至第六二頁、第一○九頁正面），另參諸證人洪三興供稱：「（你
      在八十八年十月二十六日在大園鄉○○路六０四號前以二萬一千元向丙○○、
      己○○購買安非他命）有此事」、「（後來在十一月一日又在大觀路五八六巷
      向丙○○買安非他命）是」、「（你總共向他買幾次）二次」、「（你是跟誰
      買）均是打0000000000」、「（有無見過丙○○）有，均是他拿的
      」（參原審卷第十三頁），「該包安非他命是向丙○○購的，我先以電話00
      00000000與「陳哥」聯繫後，再與他約定地點，今日在大觀路五八六
      號後面的巷子內交貨的，電話內先言明要半兩安非他命，代價為新台幣八千元
      ，錢尚未給，「陳哥」先行拿貨；「我打「陳哥」電話後，我開一部車載庚○○，他另一朋友駕一部車，一起去大觀路六０四號，我和魏先到大園交流道他
      朋友後來才一起去大觀路六０四號，到了以後我與魏下車跟丙○○拿貨，並交
      錢給他。」（參八十八年度偵字第一六六七七號卷第二十一頁至二十三頁；第
      一一七頁至一一八頁）。另參諸證人庚○○、吳政雄於偵查中供稱：吳政雄與
      庚○○駕車欲購買安非他命，吳政雄確有拿出二萬一千元予庚○○，吳政雄、
      庚○○、洪三興三人並至桃園縣大園鄉○○路購買安非他命，庚○○交錢後拿
      回安非他命等情（參偵查卷宗第三三頁正反面、第一○頁正反面、本院九十年
      八月十六日訊問筆錄），共犯己○○與證人洪三興、吳政雄、庚○○所供買賣
      第二級毒品安非他命之經過互核相符。再者，證人即台北市政府警察局保安大
      隊第二中隊小隊長戊○○亦到庭證稱：「在查犯本案的前幾天我們因為其他的
      線索知道那附近有毒品交易，所以我埋伏監控，有看過丙○○販賣毒品，但因
      為他很快跑進社區不見了，所以我們很快就去抓買者，我們是根據買者的供述
      知道丙○○的車號，所以又去監控二天，後來又去監控二天。」 (見本院九十
      年十月五日訊問筆錄）等語，與證人洪三興、吳政雄、庚○○供述購得毒品後
      為警查獲之情亦屬相符。被告雖亦不否認於八十八年十月二十六日曾交付物品
      予證人洪三興之事實，惟其仍以不知交給證人洪三興者係毒品安非他命置辯，
      惟證人即承辦警員丁○○於本院證稱：「（查獲洪三興轉給庚○○的安非他命
      ）是透明的分裝夾鏈袋」等語（見本院上訴卷第一八二頁、第一八四頁），證
      人庚○○、吳政雄於本院調查時亦表明安非他命係以透明塑膠帶包裝等語（見
      本院九十年八月十六日訊問筆錄），被告交付證人洪三興之物既以透明分裝袋
      包裝，自可清楚所交付者為何物，所辯不知交付者係毒品安非他命云云係屬卸
      責之詞，委無足採。另證人洪三興雖於八十八年十一月二日檢察官訊問時供稱
      其係向被告取回原寄放在被告處之毒品，並非向被告購買毒品等語（參偵查卷
      宗第五三頁正面至第五五頁正面），惟證人洪三興於八十九年二月十七日檢察
      官再次訊問（參偵查卷宗第一一三頁正反面）以及本院上訴審訊問時（參本院
      上訴卷第七十三頁至第七十四頁），即明確供稱確有向己○○購買安非他命，
      並係由被告處接獲安非他命等語，證人洪三興所供購買安非他命之過程雖前後
      供述稍有不一，惟衡諸常情，一般人對於一件事情經過一段時日後之多次陳述
      ，均難期其完全一致，且證人洪三興本與被告無仇隙，自始無陷害被告而刻意
      記明購買安非他命一切細節之必要，是其所供縱稍有不一亦屬合理正常，況證
      人洪三興就購買安非他命之時、地與價格等重要基本事實，前後供述一致，且
      綜合證人洪三興之全部供詞且與其他證人吳政雄、庚○○之證詞相比對，證人
      洪三與所供向被告及共犯己○○購買毒品安非他命一節為可採。
    (四)本件共犯己○○於原審調查時一度主張警訊時遭受刑求云云 (參原審卷第二０
      七頁反面），惟查共犯己○○於偵查中從未為刑求之抗辯，待其為警查獲半年
      多後之八十九年五月九日原審調查時始為刑求抗辯，是所謂刑求云云是否為事
      實即非無疑。又本院依職權傳喚證人戊○○到庭證稱其親自製作警訊筆錄並未
      對共犯己○○刑求等語無訛，而與共犯己○○同時為警逮捕之被告亦供稱未見
      共犯己○○遭刑求，作筆錄之警員對伊很好，並未對伊等施以強暴脅迫等語 (
      見本院九十年七月十二日訊問筆錄、九十年十月五日訊問筆錄），是並無證據
      足以證明共犯己○○警訊中所供係出於非任意性之陳述，其證言為適法之證據
      ，自得採為判決之基礎。
    (五)被告自始否認有販賣第一級、第二級毒品之犯行，致本院無從得知其購入毒品
      之確實價格，進而與販出之價格為比較其是否有利得，惟販賣第一級毒品、第
      二級毒品係屬違法行為，非可公然為之，不論是以瓶裝或紙包為之，均可任意
      分裝增減其重量，而每次買賣之價量，亦隨時依雙方關係之深淺、當時之資力
      ，需求之程度及對行情之認知等因素，機動地調整，販賣之利得，除經坦承犯
      行，或價量俱臻明確外，委難查得實情，職是之故，即使未經查得實際販賣利
      得，但除非別有事證，足認係依同一價量委賣轉售，確未牟利外，尚難執此遽
      認販賣毒品之證據有所不足，使知過者坦承難辭重典，飾詞否認者反得僥倖，
      而失理之平。再參諸毒品海洛因、安非他命物稀價昂，且為政府嚴予取締之犯
      罪，苟無利得，豈有甘冒重刑以原價販賣之理，故被告販入之價格必較所販出
      之價格低廉，而從中賺取差價牟利之營利意圖，昭然若揭。
    綜上所述，被告所辯各節，均係卸責之詞，不足採信，本案事證明確，被告犯行
    堪以認定，應予依法論科。
三、按販賣毒品之行為，如具營利之意思而販入或賣出，二者如有其一，犯罪即屬既
    遂，最高法院六十七年台上字第二五００號、六十九年台上字第一六七五號著有
    判例可資參照。查被告丙○○與己○○一次大量購買第一級毒品海洛英及第二級
    毒品安非他命，其中安非他命數量實際毛重高達二一五點八七九公克、海洛因驗
    餘淨重一四四點六八公克之鉅，且有大量並種類不同之分裝袋，及分裝用之電子
    秤，其持有大量毒品顯非僅供其己身之施用，且參酌被告與己○○為警查獲時經
    警採集其尿液檢驗結果，被告尿液均無安非他命與嗎啡反應，己○○之尿液僅於
    安非他命呈陽性反應，有台北市立療養院八十八年十一月五日煙毒尿液檢驗報告
    書二紙在卷可按（參偵查卷宗第七九頁、第七八頁），應認其確係以意圖營利為
    目的而販入並非意在自行施用，被告與己○○意圖營利而購買上開毒品，核其等
    所為係犯毒品危害防制條例第四條第一項販賣第一級毒品海洛因罪以及同條第二
    項販賣第二級毒品安非他命罪。又公訴人認被告就大麻部分亦屬意圖營利而販入
    ，同涉販賣第二級毒品之罪，惟被告及共同己○○向名喚「林連福」者購入上開
    毒品海洛因及安非他命後，獲贈第二級毒品大麻而共同持有毒品大麻等情業據被
    告供述明確，已如前述，並無證據足資證明被告及共犯己○○有販賣第二級毒品
    大麻之犯行，核被告此部分所為係犯毒品危害防制條例第十一條第二項之持有第
    二級毒品罪，公訴人認此部分亦涉毒品危害防制條例第四條第二項之販賣第二級
    毒品罪，尚有誤會，因起訴之社會基本事實同一，爰予以變更起訴法條為毒品危
    害防制條例第十一條第二項之持有第二級毒品罪。又被告販賣上開毒品海洛因、
    安非他命前後持有毒品海洛因、安非他命之低度行為，應為販賣之高度行為所吸
    收，均不另論罪。被告先後二次販賣第二級毒品安非他命之犯行，時間緊接，犯
    罪構成要件相同，顯係基於概括犯意為之，為連續犯，以一罪論，除本刑為無期
    徒刑外，應依法加重其刑。被告上開同時販入第一級毒品海洛因、第二級毒品安
    非他命之行為，係一行為觸犯數罪名，為想像競合犯，應從一重之販賣第一級毒
    品罪處斷。另被告持有第二級毒品大麻之部分，與前開販賣毒品之犯行，犯意各
    別，犯罪型態各異，應予分論併科。公訴人認此部分與前揭有罪部分有裁判上一
    罪想像競合之關係，亦有誤會。又被告所為上開犯行，均與己○○有犯意之聯絡
    ，行為之分擔，均為共同正犯。
四、原審因予論罪科刑，固非無見，惟查：(一)原判決對於被告第一次販賣第二級毒品
    安非他命予洪三興等人所得之財物即現金二萬一千元，未諭知沒收，亦未諭知不
    能沒收時應追徵其價額或以其財產抵償之，於法未合；(二)洪三興於買受毒品安非
    他命後二次為警查獲，原判決事實欄僅認定第一次為警查獲之事實，亦有未洽；
    (三)有關第二級毒品大麻部分，原判決認被告係以販賣之意圖而販入，與事實亦相
    違背。被告上訴意旨否認販賣第一級、第二級毒品，固無足取，惟原判決既有上
    開可議之處，自應由本院予以撤銷改判。爰審酌被告犯罪之動機係在圖利、查獲
    之毒品數量龐大對於施用者之身體健康將產生重大危害並易造成社會治安之敗壞
    ，其犯後態度不佳，狡詞卸責，任意臨訟編撰各種不同之辯詞，干擾刑事偵審程
    序就犯罪事實之調查等一切情狀，分別就販賣第一級毒品及持有第二級毒品之罪
    量處如主文第二項所示之刑，並就宣告無期徒刑部分依法諭知褫奪公權終身，以
    資懲儆。又本件宣告之最重刑為無期徒刑，爰不執行持有第二級毒品罪之有期徒
    刑七月，併此敘明。扣案之海洛因合計十八包（淨重一四四點六八公克，包裝重
    七點五三公克）、大麻三包 (合計淨重五點九一公克，包裝重一點一四公克）、
    安非他命合計八包 (實際毛重二一五點八七九公克，毛重二一二點一公克）均係
    毒品，均依毒品危害防制條例第十八條第一項前段規定沒收並銷燬之。至分裝夾
    鍊袋共二九一個（大三十一個、中八十三個、小一七七個）、安非他命包裝盒一
    個、電子秤一台等物，為被告與共犯己○○所有供犯罪所用之物品，均依法規定
    沒收之；又被告因販賣安非他命所得現金二萬一千元，為因犯罪所得之財物，應
    依法宣告沒收，如全部或一部不能沒收時，以其財產抵償之。另至門號0000
    000000號行動電話一支，雖為共同被告己○○所有且供洪三興聯絡買賣安
    非他命之用，惟並非專供被告犯罪之用，另研磨器一臺，亦非專供被告犯罪所用
    之物，爰均不另為宣告沒收。另帳冊一本，丙○○己○○否認為記帳之物，無法
    證明為被告供犯罪所用之物，毋庸諭知沒收，並此敘明。
據上論斷，應依刑事訴訟法三百六十九條第一項前段、第三百六十四條、第三百條、
第二百九十九條第一項前段，毒品危害防制條例第四條第一項、第二項、第十一條第
二項、第十八條第一項前段、第十九條第一項，刑法第十一條前段、第二十八條、第
五十六條、第五十五條、第五十一條第四款、第三十七條第一項、第三十八條第一項
第二款，判決如主文。
本案經檢察官陳維練到庭執行職務。
中      華      民        國    九十    年     十二    月     三十一    日
                            台灣高等法院刑事第一庭
                                審判長法  官  李  相  助
                                      法  官  蔡  光  治
                                      法  官  蘇  素  娥
右正本證明與原本無異。
如不服本判決應於收受送達後十日內向本院提出上訴書狀，其未敘述上訴之理由者並
得於提起上訴後十日內向本院補提理由書（均須按他造當事人之人數附繕本）。
                                      書記官  葉  國  乾
中      華      民      國    九十一    年      一      月      二      日
附錄：本案論罪科刑法條全文
毒品危害防制條例第四條第一項、第二項
製造、運輸、販賣第一級毒品者，處死刑或無期徒刑；處無期徒刑者，得併科新臺幣
一千萬元以下罰金。
製迼、運輸、販賣第二級毒品者，處無期徒刑或七年以上有期徒刑，得併科新台幣七
百萬元以下罰金。
製造、運輸、販賣第三級毒品者，處五年以上有期徒刑，得併科新臺幣五百萬元以上
罰金。
製造、運輸、販賣專供製迼或施用毒品之器具者，處一年以上七年以下有期徒刑，得
併科新臺幣一百萬元以下罰金。
前四項之未遂犯罰之。
毒品危害防制條例第十一條第二項
持有第二級毒品者，處二年以下有期徒刑、拘役或新臺幣三萬元以下罰金。


司法院資訊處製作；財團法人民間司法改革基金會備份。
